【裁判字號】    96,簡上,1064
【裁判日期】    970130
【裁判案由】    妨害自由
【裁判全文】
臺灣板橋地方法院刑事判決            96年度簡上字第1064號
上  訴  人  臺灣板橋地方法院檢察署檢察官
被      告  乙○○
上列上訴人因被告妨害自由案件，不服本院九十六年度簡字第四
０八四號中華民國九十六年十一月十六日所為第一審簡易判決（
聲請簡易判決處刑案號：九十六年度偵字第一六九０號），提起
上訴，本院管轄第二審之合議庭判決如下︰
    主  文
上訴駁回。
    事實及理由
一、本案經本院審理結果，認第一審以被告乙○○所為係犯刑法
    第三百零五條恐嚇罪、同法第三百零四條第一項強制罪，而
    判處被告「連續以加害身體、自由之事，恐嚇他人致生危害
    於安全，處拘役拾日，如易科罰金，以銀元佰元即新臺
    幣玖佰元折算壹日。減為拘役拾伍日，如易科罰金，以銀元
    參佰元即新臺幣玖佰元折算壹日；又以脅迫妨害人行使權利
    ，處拘役伍拾日，如易科罰金，以新臺幣壹仟元折算壹日。
    減為拘役貳拾伍日，如易科罰金，以新臺幣壹仟元折算壹日
    。應執行拘役拾伍日，如易科罰金，以銀元佰元即新臺
    幣玖佰元折算壹日。」，其認事用法均無違誤，量刑亦屬適
    當，應予維持，並引用第一審判決書記載之事實、證據及理
    由（如附件，惟事實及理由欄第五項關於「罰金罰環堤高標
    準條例」應更正為「罰金罰鍰提高標準條例」）。
二、檢察官依告訴人甲○○具狀請求上訴意旨略以：被告所為，
    係屬恐嚇取財罪嫌，並非僅止於恐嚇危害安全罪嫌。又被告
    犯後態度不佳，亦非法治觀念薄弱之人，且告訴人受害非輕
    ，原審量刑過輕，不足懲儆，請將原判決撤銷，更為適法判
    決等語。
三、本院按，刑法第三百四十六條第一項之恐嚇罪，係以意圖為
    自己或第三人不法所有為構成要件之一，若僅以恐嚇方法使
    人交付財物，而並無不法所有之意圖者，縱令其行為或可觸
    犯他項罪名，要無由成立本條之恐嚇罪，最高法院二十四年
    度上字第三六六六號判例意旨可資參照。查本件被告與告訴
    人原為男女朋友，雙方於分手後，因就交往期間彼此所饋贈
    之財物及花費之金錢應否返還一事，致起爭執，此由雙方對
    話之電話譯文內容可知，顯見被告與告訴人間確有債務糾葛
    ，則被告雖以恐嚇之言語，使告訴人返還其於交往期間所贈
    與之財物及花費之金錢，尚難謂被告有何不法所有之意圖，
    要難遽以刑法第三百四十六條第一項之恐嚇取財罪相繩，是
    被告所為自應僅成立刑法第三百零五條之恐嚇罪。原審判決
    所認並無任何違誤之處。再查，原審判決審酌被告與告訴人
    僅因男女朋友分手而發生爭執，被告即以恫嚇言詞對告訴人
    加以恐嚇，並以恫嚇方式妨害告訴人行使權利，法治觀念薄
    弱，惟念及被告並無犯罪前科，有臺灣高等法院被告前案紀
    錄表一件附卷可查，素行尚佳，及犯後坦認犯行，態度非差
    等一切情狀而為量刑，既已臚列被告犯罪之情節，自已審酌
    告訴人所受損害之程度，且被告僅為高職（協和商工）畢業
    ，縱曾在臺灣臺北地方法院檢察署服替代役，然既為觸法行
    為，焉能謂其非為法治觀念薄弱之人；又綜觀全卷被告在偵
    查中及本院審理時均坦承犯行，並無事後飾詞圖卸刑責態度
    不佳之情事，是原審就被告所犯上開二罪分別量處拘役三十
    日及拘役五十日，並依中華民國九十六年罪犯減刑條例之規
    定，減為拘役十五日及拘役二十五日，並定應執行刑為拘役
    三十五日，並均諭知易科罰金之折算標準，尚難認有量刑過
    輕之情事。從而，檢察官依告訴人之請求提起上訴，尚難認
    有理由，應予駁回。
據上論斷，應依刑事訴訟法第四百五十五條之一第一項、第三項
、第三百六十八條、第三百七十三條，判決如主文。
本案經檢察官顏妃琇到庭執行職務。
中    華    民    國    97    年    1     月    30    日
                 刑事第八庭  審判長法  官  潘翠雪
                                   法  官  絲鈺雲
                                   法  官  王士珮
以上正本證明與原本無異。
本件不得上訴。
                                   書記官  郭晉良
中    華    民    國    97    年    1     月    30    日


司法院資訊處製作；財團法人民間司法改革基金會備份。
